臺灣新竹地方法院刑事判決　　　　　　　 94年度易字第744號
公　訴　人　臺灣新竹地方法院檢察署檢察官
被　　　告　甲○○
　　　　　　　　　　（另案於臺灣新竹監獄執行中）
上列被告因違反毒品危害防制條例案件，經檢察官提起公訴（94
年度毒偵字第1520號），本院依簡式審判程序判決如下：
    主  文
甲○○施用第二級毒品，累犯，處有期徒刑陸月，如易科罰金，
以參佰元折算壹日。
    事  實
一、甲○○前曾於民國81年間因違反麻醉藥品管理條例、藥事法
    等案件，經臺灣高等法院以82年度上訴字第1781號分別判處
    有期徒刑7月、5年2月、6月，並定應執行刑為有期徒刑6年
    ，於84年6月10日假釋出監，假釋期間原應至87年10月13日
    期滿，惟其於85年間再因違反麻醉藥品管理條例案件，經臺
    灣高等法院85年度上易字第6850號判處有期徒刑7月確定，
    其上開假釋亦經撤銷，應執行殘刑3年4月3日，嗣於89年3月
    17日假釋出監，假釋期間原應至90年4月10日期滿，惟其復
    於89年6月間因違反毒品危害防制條例案件，經依本院以89
    年度毒聲字第1463號裁定送觀察、勒戒，因認有繼續施用毒
    品之傾向，再經本院以89年度毒聲字第1746號裁定令入戒治
    處所施以強制戒治1年，嗣因戒治成效經評定為良好，經本
    院以90年度毒聲字第37號裁定停止戒治，所餘戒治期間付保
    護管束，於90年7月1日保護管束期滿，由台灣新竹地方法院
    檢察署檢察官於90年7月20日以90年度戒毒偵字第148號為不
    起訴處分確定。嗣殘刑之假釋經撤銷，應執行殘刑1年24日
    ，於91年3月2日執行完畢。復於93年間因違反毒品危害防制
    條例案件經本院以93年度易字第627號判決判處有期徒刑5月
    ，復於94年間再因違反毒品危害防制條例案件經本院竹北簡
    易庭以94年度竹北簡字第58號判決判處有期徒刑3月，上開2
    罪並經定應執行刑為有期徒刑7月，現尚在執行中。詎其仍
    不知悔改，於強制戒治執行完畢釋放後5年內，復基於施用
    第二級毒品之犯意，於94年6月3日晚上7時許，在新竹縣新
    埔鎮○○里○鄰○○路418號住處，以將安非他命置放於玻璃
    球內，其下以火燒烤再吸食煙霧之方式施用第二級毒品安非
    他命1次。嗣於94年6月4日上午11時許，因另案遭通緝而為
    警逮捕到案後，採其尿液檢體送驗結果呈安非他命陽性反應
    ，始查獲上情。
二、案經新竹縣警察局新埔分局報告台灣新竹地方法院檢察署檢
    察官偵查起訴。
    理  由
一、本件被告所犯違反毒品危害防制條例第10條第2項之施用第
    二級毒品罪，非死刑、無期徒刑、最輕本刑為3年以上有期
    徒刑之罪，被告於本院準備程序進行中，就被訴事實為有罪
    之陳述，經本院合議庭認合於刑事訴訟法第273條之1之規定
    ，裁定進行簡式審判程序，合先敘明。
二、上開事實業經被告甲○○於警詢、偵查暨本院行準備程序、
    簡式審判程序審理中自白不諱，且其採尿送驗結果，呈安非
    他命陽性反應，有昭信科技顧問股份有限公司94年6月29日
    出具之濫用藥物尿液檢體檢驗報告附卷可稽。而被告於89年
    6 月間因違反毒品危害防制條例案件，經依本院以89年度毒
    聲字第1463號裁定送觀察、勒戒，因認有繼續施用毒品之傾
    向，再經本院以89年度毒聲字第1746號裁定令入戒治處所施
    以強制戒治1年，嗣因戒治成效經評定為良好，經本院以90
    年度毒聲字第37號裁定停止戒治，所餘戒治期間付保護管束
    ，於90年7月1日保護管束期滿，由台灣新竹地方法院檢察署
    檢察官於90年7月20日以90年度戒毒偵字第148號為不起訴處
    分確定，亦有不起訴處分書及台灣高等法院被告前案紀錄表
    在卷可佐。被告於強制戒治完畢釋放後5年內再度施用毒品
    之犯行罪證明確，應予依法論科。
三、核被告所為，係犯毒品危害防制條例第10條第2項之施用第
    二級品罪。其持有安非他命之低度行為應為施用安非他命之
    高度行為所吸收，不另論罪。被告前曾於81年間因違反麻醉
    藥品管理條例、藥事法等案件，經臺灣高等法院分別判處有
    期徒刑7月、5年2月、6月，並定應執行刑為有期徒刑6年，
    於84年6月10日假釋出監，假釋期間原應至87年10月13日期
    滿，惟其於85年間再因違反麻醉藥品管理條例案件，經臺灣
    高等法院判處有期徒刑7月確定，其上開假釋亦經撤銷，應
    執行殘刑3年4月3日，嗣於89年3月17日假釋出監，假釋期間
    原應至90年4月10日期滿，惟其復於89年6月間因違反毒品危
    害防制條例案件，殘刑之假釋經撤銷，應執行殘刑1年24日
    ，於91年3月2日執行完畢，此有台灣高等法院被告前案紀錄
    表存卷可參，其於前案執行完畢後5年以內再犯本件有期徒
    刑以上之罪，為累犯，依刑法第47條規定加重其刑。爰審酌
    被告施用毒品之次數、對社會所生之危害、施用毒品危害健
    康至深且鉅，且經觀勒戒治判刑後，仍不思改進、戒斷，惟
    犯後坦承犯行態度良好等一切情狀，處如主文所示之刑，並
    諭知易科罰金之折算標準，以示懲戒。
據上論斷，應依刑事訴訟法第273條之1第1項、第299條第1項前
段，毒品危害防制條例第10條第2項，刑法第11條前段、第47條
、第41條第1項，罰金罰鍰提高標準條例第2條，判決如主文。
本案經檢察官許恭仁到庭執行職務。
中　　華　　民　　國　　94　　年　　12　　月　　16　　日
                  刑事第一庭  法  　官　賴淑敏
以上正本證明與原本無異。
如不服本判決，應於判決送達後10日內向本院提出上訴狀 (應附
繕本 )，上訴於臺灣高等法院。
中　　華　　民　　國　　94　　年　　12　　月　　16　　日
                              書 記 官  張倩影
附錄法條：
毒品危害防制條例第十條
施用第一級毒品者，處六月以上五年以下有期徒刑。
施用第二級毒品者，處三年以下有期徒刑。
